# 现金流量表补充资料中资产减值准备

提问人：那片天空 05020502 时间：2020-05-11 18:04:00
现金流量表补充资料中资产减值准备是否一定等于利润表中的资产减值损失，存货核销的坏账准备，在哪里反应？
核销的往来坏账在哪里反应？

回答人：chenyiwei
一般情况下，现金流量表补充资料中的资产减值损失应等于利润表中的资产减值损失和信用减值损失之和。
存货对外出售时转销的坏账准备计入主营业务成本，在间接法补充资料中体现在“存货的增减”项目中。核销坏账（假设此前已经全额计提准备）导致的坏账准备减少无损益影响，也不导致应收款项账面价值变动，故不体现。